臺灣臺中地方法院行政訴訟判決
111年度交字第107號
原      告  銘仕國際有限公司

代  表  人  顏珺如  
被      告  臺中市交通事件裁決處
                      設臺中市○○區○○○路00號
代  表  人  黃士哲    住同上
訴訟代理人  黃曉妍律師
上列當事人間交通裁決事件，原告不服被告民國111年2月22日中
市裁字第68-ZGB260598號裁決書，提起行政訴訟，本院判決如下
：
    主  文
原告之訴駁回。
訴訟費用新臺幣參佰元由原告負擔。
    事實及理由
一、程序事項：
　　按行政訴訟法第237條之7規定，交通裁決事件之裁判，得不
    經言詞辯論為之。本件屬交通裁決事件，依兩造所述各節及
    卷內資料其事證已臻明確，本院認無經言詞辯論之必要，爰
    不經言詞辯論而為判決。
二、事實概要：
　　原告所有號牌AWS-2661號自用小客車(下稱系爭車輛）於民
    國110年11月21日10時59分許，行經國道3號北向236.9公里
    處，因「行駛高速公路未依規定變換車道(變換車道未依規
    定全程使用方向燈)」之違規行為，遭民眾於110年11月23日
    檢具事證檢舉，經內政部警政署國道公路警察局第七公路警
    察大隊（下稱舉發機關）員警認定該車輛違反道路交通管理
    處罰條例第33條第1項第4款規定，逕行對車主即原告掣開第
    ZGB260598號舉發違反道路交通管理事件通知單。原告未於
    到案期限內檢具事證及應歸責人相關資料，被告續於111年2
    月22日以中市裁字第68-ZGB260598號裁決書（下稱原處分）
    ，依道路交通管理處罰條例第33條第1項第4款及「違反道路
    交通管理事件統一裁罰基準表」之規定，按期限內到案之基
    準，裁處原告第1階段罰鍰新臺幣（下同）3,000元。
三、原告主張略以：
　　系爭車輛有依規定打方向燈，被告所為之處分顯有錯誤等語
    。並聲明：原處分撤銷。
四、被告答辯略以：
    系爭車輛於國道3號北向236.9公里處自內側車道變換至中間
    車道時，系爭車輛車體尚未完成變換至中間車道，左側車輪
    仍在白虛線左方，其變換車道行為尚未完成，系爭車輛僅顯
    示方向燈3次即熄滅等語。並聲明：原告之訴駁回。
五、本院之判斷：
(一)按「（第1項）汽車行駛於高速公路、快速公路或設站管制
    之道路，不遵使用限制、禁止、行車管制及管理事項之管制
    規則而有下列行為者，處汽車駕駛人新臺幣3千元以上6千元
    以下罰鍰：四、未依規定變換車道。（第6項）第1項之管制
    規則，由交通部會同內政部定之。」、「汽車駕駛人有下列
    各款所列條款之一者，除依原條款處罰鍰外，並予記點：一
    、有第33條第1項……者，各記違規點數1點。」，道路交通管
    理處罰條例第33條第1項第4款、第6項及第63條第1項第1款
    分別定有明文。又交通部會同內政部依同條例第33條第6項
    規定授權訂定之高速公路及快速公路交通管制規則第11條規
    定：「汽車在行駛途中，變換車道或超越前車時，應依標誌
    、標線、號誌指示，並不得有下列情形：……二、未依規定使
    用方向燈。……」是汽車行駛於高、快速公路欲變換車道時，
    自應遵循上開管制規則之規範，不得驟然或任意為之，且應
    先顯示方向燈至完成變換車道，並保持安全距離及間隔，如
    有違反即屬未依規定變換車道，而該當道路交通管理處罰條
    例第33條第1項第4款所定之處罰要件。至於依違反道路交通
    管理事件統一裁罰基準表之規定，小型車行駛高、快速公路
    未依規定變換車道，期限內繳納或到案聽候裁決者，統一裁
    罰基準為3,000元。
(二)經查，本院勘驗調查舉發機關提供之採證光碟，製成勘驗筆
    錄附卷為證（見本院卷第83頁），勘驗結果為：檢舉民眾車
    輛行車紀錄器畫面時間2021/11/21 10：59：43時，號牌AWS
    -2661號白色自用小客車(下稱系爭車輛) 位於檢舉民眾車輛
    左前方，行駛於國道3號北向236.9公里處內側車道，10：59
    ：50時至10：59：51時，系爭車輛自內側車道變換至中間車
    道，顯示右側方向燈三次後即熄滅，方向燈顯示期間左側車
    輪仍在白虛線左側，車體尚未完全變換至中間車道。
(三)依上開勘驗結果可知，系爭車輛行駛於國道3號北向236.9公
    里處內側車道，於跨越車道線欲變換至中間車道時顯示右側
    方向燈，然其車身尚未完全變換至中間車道即將方向燈熄滅
    等情。又按「行車遇有轉向、減速暫停、讓車、倒車、變換
    車道等情況時所用之燈光及駕駛人之手勢，應依下列規定：
    六、變換車道時，應先顯示欲變換車道方向之燈光或手勢。
    」道路交通安全規則第91條第1項第6款分別定有明文、「汽
    車駕駛人，應依下列規定使用方向燈：……二、左（右）轉彎
    時，應先顯示車輛前後之左（右）邊方向燈光；變換車道時
    ，應先顯示欲變換車道方向之燈光，並應顯示至完成轉彎或
    變換車道之行為。」道路交通安全規則第109條第2項第2款
    定有明文。由上開規定可知，汽車行駛變換車道時，應先顯
    示欲變換車道方向之燈光，並應顯示至「完成」轉彎或變換
    車道之行為。依此，所謂變換車道之行為完成，係指汽車車
    身已完全進入欲變換之車道內而言；如駕駛人僅於變換車道
    時開啟方向燈，未於車身完整進入左、右側車道前持續顯示
    燈號作動或變換燈號，自應認與上揭規定未符。而系爭車輛
    雖有顯示右側方向燈，然並未於完全變換至中間車道後才關
    閉方向燈，屬於未全程使用方向燈之行為，違反高速公路及
    快速公路交通管制規則第11條第2款規定，該當道路交通管
    理處罰條例第33條第1項第4款「行駛高速公路未依規定變換
    車道」之違規。
(四)綜上所述，原告違規事證明確，被告依法所為原處分並無違
    誤，原告訴請撤銷，為無理由，應予駁回。
六、本件事證已臻明確，兩造其餘主張及陳述，經核於判決結果
    不生影響，爰不逐一論列，附此敘明。
七、本件第一審裁判費為300元，應由原告負擔，爰確定第一審
    訴訟費用額如主文第2項所示。
據上論結，本件原告之訴為無理由，依行政訴訟法第237條之7、
第98條第1項前段、第237條之8第1項，判決如主文。
中　　華　　民　　國　 111　　年  　10　　月　　27　　日
　　　　　　　　　行政訴訟庭　法　官  吳俊螢　
上為正本係照原本作成。
如不服本判決，應於送達後20日內，向本院提出上訴狀，其未表
明上訴理由者，應於提出上訴後20日內向本院補提理由書（均須
按他造人數附繕本）。上訴理由應表明關於原判決所違背之法令
及其具體內容，或依訴訟資料可認為原判決有違背法令之具體事
實。
中　　華　　民　　國　 111　　年　　10　　月　　27  　日
                              書記官  王素珍